臺灣雲林地方法院民事裁定
111年度護字第128號
聲  請  人  雲林縣政府

法定代理人  張麗善


相  對  人  洪○○
法定代理人  洪○○
上列聲請人聲請延長安置事件，本院裁定如下：
    主  文
准將相對人自民國一百一十一年九月八日起，延長安置三個月。
聲請程序費用新臺幣壹仟元由聲請人負擔。
    理  由
一、聲請意旨略以：聲請人於民國109年12月16日接獲通報，相
    對人之母前夫與相對人進行親子鑑定後，證實相對人非其親
    生子女，故對相對人及相對人之母提起否認子女之訴，並經
    法院判決確定，相對人之母於109年12月16日至雲林○○○○○○○
    ○將相對人之姓氏改為母姓，並改由相對人之母單獨行使相
    對人之親權，相對人之母前夫經上開判決後已無意願再照顧
    相對人，惟當時相對人之母已失聯，且相對人之母與其前夫
    於106年間離婚，離婚協議原約定由相對人之母前夫單獨行
    使相對人之親權，相對人之母於離婚後鮮少探視相對人，多
    由相對人之母前公公為主要照顧者，基於相對人之最佳利益
    ，聲請人於110年6月5日緊急安置相對人，並經本院先後裁
    定准予繼續安置、延長安置在案。相對人之母於110年9月起
    至今均有與相對人進行會面，會面狀況穩定，然相對人之母
    因個人身體因素及對照顧知能較不具信心，目前尚無法安排
    讓相對人與相對人之母單獨外出，或讓相對人請假返家，近
    期相對人與相對人之母會面由熟悉場所改至親子餐廳用餐，
    相對人之母可單獨帶相對人前往遊戲區遊玩，互動及熟悉度
    漸增，聲請人評估相對人之母對於親情維繫雖具積極及穩定
    性，惟相對人之母工作時間為下午3時至晚上10時，短期內
    無法調整至其他時段，又未能有親屬資源可供協助照顧相對
    人，況相對人之母經濟狀況對於個人生活尚屬足夠，但評估
    若加以相對人照顧及就學支出仍較拮据，且相對人之母因甲
    狀腺亢進及身體狀況較為虛弱，無法久坐及久站，行動亦較
    緩慢，對於照顧相對人現齡具備之活動力較有困難，相對人
    之母現無法提供相對人適切之教育資源及合適照顧，目前尚
    需聲請人及家扶中心持續進行家庭處遇，以提升相對人之母
    個人親職能力，及找尋重要他人增加相對人之母支持，為保
    障相對人之權益，爰聲請裁定延長安置相對人3個月等語。
二、按兒童及少年有下列各款情形之一者，直轄市、縣（市）主
    管機關應予保護、安置或為其他處置；必要時得進行緊急安
    置：㈠兒童及少年未受適當之養育或照顧。㈡兒童及少年有立
    即接受醫療之必要，而未就醫。㈢兒童及少年遭受遺棄、身
    心虐待、買賣、質押，被強迫或引誘從事不正當之行為或工
    作。㈣兒童及少年遭受其他迫害，非立即安置難以有效保護
    ；緊急安置不得超過72小時，非72小時以上之安置不足以保
    護兒童及少年者，得聲請法院裁定繼續安置。繼續安置以三
    個月為限；必要時，得聲請法院裁定延長之，每次得聲請延
    長3個月，兒童及少年福利與權益保障法第56條第1項、第57
    條第2項分別定有明文。
三、經查，聲請人主張之上開事實，業據聲請人提出雲林縣政府
    保護案件報告表、本院111年度護字第80號裁定（前次延長
    安置裁定）為佐，並經本院依職權調取上開卷宗資料核閱無
    訛，且經本院依職權查詢相對人及其法定代理人之個人戶籍
    資料附卷為參，足信屬實。相對人為未滿7歲之幼童，尚難
    依其心智成熟程度權衡其意見，而本院電詢相對人之法定代
    理人對於本件延長安置之意見，其表示因工作、經濟、身體
    等因素，目前照顧相對人確實有困難，同意延長安置相對人
    等語，有本院家事紀錄科電話紀錄單附卷可參。本院審酌上
    情，並考量相對人之母現因身體、經濟等因素，無法負擔照
    顧相對人之責任，故為使相對人獲得妥善保護與照顧，認仍
    有延長安置相對人之必要，從而，本件聲請人之聲請，為有
    理由，應予准許。
四、依家事事件法第97條，非訟事件法第21條第1項前段，裁定
    如主文。
中　　華　　民　　國　　111 　年　　8 　　月　　31　　日
                  家事法庭  法  官   楊皓潔
以上正本證明與原本無異。　　　　　　
如對本裁定抗告，須於裁定送達後10日內向本院提出抗告狀，並
繳納抗告費新臺幣1,000元。
中　　華　　民　　國　　111 　年　　9 　　月　　1 　　日
                            書記官   鄭國銘